# 无偿划拨股权

提问人：wx_60764ff2e2a1 时间：2022-08-01 15:30:17
陈版请教您一问题：
A公司有B、C两个全资子公司，B有全资子公司D，截至 2022 年 4 月B对D长投 2650 万元（有一部分是以前折价收购少数股东的），D实收资本 2800 万元，净资产 2500 万元，现在A公司出文件把B对D公司100%无偿划转给C公司按照实收资本 2800 万元划转，A出文件冲减B实收资本 2800 万元。
B账务处理为：
借：实收资本 2800
贷：长投 2650
贷：投资收益 150 （因处置子公司不分同一、非同一控制，不能计入资本公积对吧）
C账务处理为：
借：长投 2500
贷：资本公积 2500 （或实收资本，注明增资情况下）
这样处理可以吧？麻烦您了！

回答人：chenyiwei
1 、对B公司，因为减少实收资本，所以属于减资，应按权益性交易处理，该差额 150 万元应贷记资本公积（资本溢价或股本溢价），不能确认为投资收益。
2 、C按同一控制下合并处理，按照合并日D公司账面净资产份额作为长期股权投资成本。